# 同一控制下留存收益调整

提问人：wcber 时间：2014-01-05 21:59:37
现有一个母公司A，只有一个子公司B,系同一控制下合并产生，合并日完全按净资产收购，但在合并报表层面追溯调整合并日前子公司B留存收益（亏损 100 万），增加了合并报表中的资本公积（调整分录为：借：资本公积－ 100 万 贷：未分配利润－ 100 万）。今年底，A将仅有的子公司－B公司注销，同时自身也不需要编制合并报表了，请问陈版，因合并报表恢复合并日留存收益产生的“资产公积与未分配利润内部调整”，在本年母公司报表中如何处理，我本人认为此笔调整分录仍应在母公司个体报表中完整反映，即在母公司个体报表中仍编制调整分录：借：资本公积－ 100 万 贷：未分配利润－ 100 万，可是在母公司所有者权益变动表中不知如何填列了。请陈版批评指正！！！！

回答人：chenyiwei
母公司报表层面不存在合并前被合并方留存收益的恢复问题，被合并方的经营成果自合并日开始纳入合并方的个别报表，所以母公司个别报表层面无需编制调整分录（借：资本公积－ 100 万 贷：未分配利润－ 100 万）。

提问人：wcber 时间：2014-01-05 23:26:24
如果母公司不编制此笔调整分录，因为本年没有合并报表了，那上年合并报表中的资本公积、未分配利润两个科目的期末数与母公司的相同科目的期初数之间的差异，也不用管了吗？

回答人：chenyiwei
是的，可以不用考虑。个别报表和合并报表的会计主体是不同的，两者并不存在衔接关系。